【裁判字號】    90,上訴,612
【裁判日期】    900522
【裁判案由】    毒品危害防制條例
【裁判全文】
臺灣高等法院臺南分院刑事判決          九十年度上訴字第六一二號        Ｃ
      上  訴  人
      即  被  告  甲  ○  ○
右上訴人因毒品危害防制條例案件，不服臺灣臺南地方法院九十年度訴字第二○○號
中華民國九十年三月十五日第一審判決（起訴案號：臺灣臺南地方法院檢察署八十九
年度毒偵字第二七二四號、九十年度毒偵字第二七二號），提起上訴，本院判決如左
：
      主      文
上訴駁回。
      事      實
一、甲○○於民國八十五年間，曾因肅清煙毒條例案件，經本院以八十五年上訴字第
    一二三六號判決判處有期徒刑二年六月，於八十五年九月三十日確定，原應於八
    十八年八月二十三日執行完畢，惟於八十七年十一月二日假釋出獄，嗣經撤銷假
    釋，執行殘刑，甫於八十九年七月三十一日執行完畢；仍不知戒除毒癮，復於八
    十八年間再次施用毒品，經臺灣臺南地方法院檢察署檢察官於八十八年一月二十
    六日以八十八年聲觀字第一七九號聲請書聲請原審法院以八十八年毒聲字第二四
    九號裁定送觀察勒戒，復以八十八年聲戒字第一三六號聲請書聲請原審法院以八
    十八年度毒聲字第六九六號裁定令入戒治處所施以強制戒治後，經臺灣臺南地方
    法院檢察署檢察官以八十八年聲停戒一字第三四五號聲請書聲請原審法院以八十
    八年毒聲字第二一三一號裁定停止戒治交付保護管束期滿，並經臺灣臺南地方法
    院檢察署檢察官於八十九年三月三日以八十九年度戒毒偵字第一○四號為不起訴
    處分確定後，猶不知悔改，基於施用第一級毒品海洛因之概括犯意，連續於八十
    九年十月十二日及九十年一月十九日晚上七時四十五分許，分別在臺南市○○路
    四十巷十二之三號處及臺南市○○路○段三○二號「樂客多超市」後方之女用廁
    所，施用第一級毒品海洛因二次。嗣分別於八十九年十月十三日晚上十一時三十
    分許及九十年一月十九日晚上八時四十五分許，分別在臺南市○區○○街、五妃
    街口及金華路一段三○二號「樂客多超市」之女用廁所為警查獲，並扣得供犯罪
    所用之注射針筒二支、空袋一只。
二、案經臺南市警察局第二分局、第六分局報請臺灣臺南地方法院檢察署檢察官偵查
    起訴。
      理      由
一、右開事實，業經被告甲○○於原審法院及本院審理時均坦承不諱（見原審法院九
    十年二月二十日訊問筆錄、同年三月一日及本院九十年五月十五日審理筆錄），
    並有臺南市衛生局八十九年十月十九日及九十年一月三十日（煙）南市衛驗字第
    八九○九七一號、九○○○六六號尿液檢驗報告各一紙附於警局卷及原審卷可稽
    ，此外，復有扣押物品清單一紙在卷足參，被告自白核與事實相符，本件事證明
    確，被告犯行堪以認定，應依法論科。
二、按海洛因為第一級毒品，毒品危害防制條例第二條第二項第一款訂有明文。核被
    告甲○○所為，係犯同條例第十條第一項施用第一級毒品之罪。經查：被告於八
    十八年間因違反毒品危害防制條例案件，經臺灣臺南地方法院檢察署檢察官於八
    十八年一月二十六日以八十八年聲觀字第一七九號聲請書聲請原審法院以八十八
    年毒聲字第二四九號送觀察勒戒，復以八十八年聲戒字第一三六號聲請書聲請原
    審法院以八十八年度毒聲字第六九六號裁定令入戒治處所施以強制戒治後，經臺
    灣臺南地方法院檢察署檢察官以八十八年聲停戒一字第三四五號聲請書聲請原審
    法院以八十八年毒聲字第二一三一號裁定停止戒治交付保護管束期滿，並經臺灣
    臺南地方法院檢察署檢察官於八十九年三月三日以八十九年度戒毒偵字第一○四
    號為不起訴處分確定，有臺灣高等法院被告全國前案紀錄表及臺灣臺南地方法院
    檢察署刑案資料查註紀錄表在卷可按；而被告於前揭時、地所為先後犯行，時間
    緊接，犯罪基本構成要件相同，顯係基於概括之犯意反覆為之，應依連續犯之規
    定論以一罪，並加重其刑。次查被告於八十五年間，曾因肅清煙毒條例案件，經
    本院以八十五年上訴字第一二三六號判決判處有期徒刑二年六月，於八十五年九
    月三十日確定，原應於八十八年八月二十三日執行完畢，惟於八十七年十一月二
    日假釋出獄，嗣經撤銷假釋，執行殘行，甫於八十九年七月三十日執行完畢，此
    亦有臺灣高等法院被告全國前案紀錄表、臺灣臺南地方法院刑案資料查該紀錄表
    各一紙附卷足憑，其於五年之內再犯本件有期徒刑以上之罪，為累犯，應依法加
    重其刑，併遞加之。
三、原審以被告罪證明確，因依毒品危害防制條例第十條第一項，刑法第十一條前段
    、第五十六條、第四十七條、第三十八條第一項第二款，並審酌被告前有毒品紀
    錄，經觀察勒戒程序矯治後，仍不知悔改，顯有再犯之虞，及施用毒品戕害身心
    損害甚鉅、其品行智識程度、生活狀況、犯罪後尚能坦承犯行、態度良好等一切
    情狀，量處被告以有期徒刑二年，復說明扣案之注射針筒二支、空袋一只，係供
    犯罪所用之物，為被告所有，依刑法第三十八條第一項第二款之規定，沒收銷燬
    之。經核認事用法，俱無不合，量刑亦稱允當，被告上訴意旨，徒以量刑過重，
    指摘原判決不當，非有理由，應予理由。
據上論斷，應依刑事訴訟法第三百六十八條，判決如主文。
本案經檢察官許仲瑩到庭執行職務。
中    華    民    國      九十      年      五      月      二十二      日
                                  臺灣高等法院臺南分院刑事第六庭
                                      審判長法官  楊    明    章
                                            法官  顏    基    典
                                            法官  徐    宏    志
右正本證明與原本無異。
如不服本判決，應於判決送達後十日內向本院提出上訴狀，其未敘述理由者並應於提
出上訴狀後十日內向本院補提理由書（應附繕本)。
                                      法院書記官  李    梅    菊
中    華    民    國      九十      年      五      月      二十三      日
附錄法條：
毒品危害防制條例第十條第一項：施用第一級毒品者，處六月以上五年以下有期徒刑
                              。


司法院資訊處製作；財團法人民間司法改革基金會備份。
